臺灣臺南地方法院民事判決　　　　　　　 94年度婚字第926號
原　　　告　乙○○
被　　　告　甲○○
　　　　　　　　　　（現在臺灣高雄第二監獄執行中）
上列當事人間請求離婚事件，經本院於民國九十四年十二月十二
日言詞辯論終結，判決如下：
    主      文
准原告與被告離婚。
訴訟費用由被告負擔。
    事實及理由
一、原告主張：兩造於民國九十二年一月一日結婚，於九十三年
    十一月二十五日辦理結婚登記，婚後未育有子女。被告於婚
    後性情即大為丕變，整日在外撕混惹事，不務正業，完全棄
    家庭於不顧，迭經原告善勸，均無效果，未旋即於九十二年
    六月間因犯殺人案件而遭羈押，並經法院判處無期徒刑，褫
    奪公權終身確定在案，現正在監執行中，原告為此爰依民法
    第一千零五十二條第一項第十款之規定，訴請判准兩造離婚
    等語。並聲明：如主文所示。
二、被告則以：原告於辦理兩造之結婚登記時，即已知悉被告涉
    犯殺人刑案，原告係因另有男友，才急於與被告離婚，今原
    告既然堅持要離婚，被告亦同意之等語，資為抗辯。並聲明
    ：同意原告之請求。
三、兩造不爭執之事實：
  （一）兩造於九十二年一月一日結婚，於九十三年十一月二十
        五日辦理結婚登記，婚後未育有子女，此並有戶籍謄本
        一件附卷可稽。
  （二）被告於九十二年六月間涉犯殺人罪，嗣經法院判處無期
        徒刑，褫奪公權終身，全案已於九十四年九月二十九日
        確定在案，被告現正在監執行中，此亦經本院依職權調
        取本院九十二年度重訴字第二八號刑事案件歷審卷、台
        灣高等法院前案紀錄表及在監在押全國紀錄表核閱綦詳
        。
四、得心證之理由：
    按夫妻之一方被處三年以上徒刑或因犯不名譽之罪被處徒刑
    者，他方得向法院請求判決離婚；又按對於第一千零五十二
    條第十款之情事，有請求權之一方，自知悉後已逾一年，或
    自其情事發生後已逾五年者，不得請求離婚，民法第一千零
    五十二條第一項第十款、第一千零五十四條分別定有明文。
    查本件被告因涉犯殺人罪而經法院判處無期徒刑，褫奪公權
    終身確定在案，核被告所犯係屬不名譽之罪，又被告係於九
    十四年九月二十九日經判處罪刑確定在案，原告於九十四年
    十一月十六日提起本件訴訟尚未逾民法第一千零五十四條所
    規定之除斥期間，則原告本於民法第一千零五十二條第一項
    第十款之規定訴請離婚，即屬正當，應予准許。
五、本件事證已臻明確，兩造其餘攻擊防禦方法及舉證，於判決
    結果不生影響，爰不予一一論列，併予敘明。
六、據上論結，本件原告之訴為有理由，依民事訴訟法第七十八
    條，判決如主文。
中　　華　　民　　國　 　94 　 年　　12 　月    26    日
                  家事法庭  　 法　官　葉惠玲
以上正本係照原本作成
如對本判決上訴，須於判決送達後20日內向本院提出上訴狀
中　　華　　民　　國　　 94　　年　　12　 月    26    日
                               書記官　林靜慧
